Minutes et répertoires du notaire Nicolas JOLLY, 18 octobre 1590 - 18 octobre 1631 (étude XXXVI)
Archives nationales
- Minutes de Nicolas JOLLY, 18 octobre 1590 - 1631; MC/ET/XXXVI/72 - MC/ET/XXXVI/147
  - Minutes. 1616, janvier - 1616, juin, janvier 1616 - juin 1616; MC/ET/XXXVI/101; registre
    - Transport d'héritage, entre Jean Poisson, maître peintre à Paris, demeurant rue Saint-Denis, paroisse Saint-Leu -Saint-Gilles, et Robert Poisson, son frère, peintre à Gisors, tous deux fils de défunt Louis Poisson, peintre à Gisors., 5 mai 1616; MC/ET/XXXVI/101; Fol.449
      Gisors (Eure); Saint-Denis (rue); Poisson, Jean; Poisson, Louis; Poisson, Robert; peintre
    - Mise en apprentissage de Claude Richard dit Bonnefortune, natif de Bourg-en-Bresse, à présent laquais de la baronne de Monglat, pour 5 ans, avec Rodolfus Schoor, maître peintre à Paris, demeurant rue d'Orléans, paroisse Saint-Eustache, moyennant 120 livres., 13 mai 1616; MC/ET/XXXVI/101; Fol.493
      contrat d'apprentissage; Orléans (rue d'); Richard dit Bonnefortune, Claude; Schoor, Rodolphe; peintre; employé de maison
    - VELLEFAUX (Claude) juré du Roi en l'Office de maçonnerie bourgeois de Paris, demeurant rue Gervais, Laurent paroisse Sainte-Croix en la Cité § Vente à. .. d'une maison au Cloître Saint-Benoît, 9 juin 1616; MC/ET/XXXVI/101; fol. V/C/LXVI
      acte de vente; Vellefaux, Claude
    - Transport à Barthélémy Tramblay, maître sculpteur ordinaire du roi, et Jeanne Dubreul, sa femme, demeurant rue des Vieux-Augustins, d'une part de maison touchant à celle où ils demeurent. En marge et à la suite quittances à Barthélémy Tramblay., 10 juin 1616; MC/ET/XXXVI/101; Fol.576
      Vieux-Augustins (rue des); Dubreul, Jeanne; Tramblay, Barthélemy; sculpteur
    - Marché de sculpture de tombe par Germain Jacquet dit de Grenoble, sculpteur ordinaire du roi et garde de ses antiques, demeurant rue Saint-Martin, paroisse Saint-Nicolas-des-Champs., 20 juin 1616; MC/ET/XXXVI/101; Fol.655
      marché; Saint-Martin (rue); Jacquet dit Grenoble, Germain; conservateur (patrimoine); sculpteur
  - Minutes. 1616, juillet - 1616, décembre, juillet 1616 - décembre 1616; MC/ET/XXXVI/102; registre
    - Mariage de Nicolas Gohier, tailleur d'habits à Paris, en présence de J. Decaye, peintre et valet de chambre du roi, ami., 11 novembre 1616; MC/ET/XXXVI/102; Fol.426
      contrat de mariage; Decaye, J.; Gohier, Nicolas; peintre; tailleur d'habits; officier de la Chambre du roi (Ancien Régime)
    - VELLEFAUX (Claude) juré du Roi en l'art de maçonnerie § Promesse par. .., 22 décembre 1616; MC/ET/XXXVI/102; fol. V/C/LXVIII
      Vellefaux, Claude
  - Minutes. 1617, janvier - 1617, juin, janvier 1617 - juin 1617; MC/ET/XXXVI/103; registre
    - ALIGRE (Etienne d') conseiller du roi au grand C/e/ § Mariage d'Etienne d'ALIGRE et de Jeanne LUILLIER en présence de Anne de MONTAFIÉ Comtesse de Soissons et de Louis de BOURBON son fils - et de Jean CHAPPELLIER, conseiller du roi receveur des Tailles et taillon, à Amiens, 5 février 1617; MC/ET/XXXVI/103; fol. CXLIIII
      contrat de mariage; Lhuillier, Jeanne (....-1641); Aligre, Etienne d' (1592-1677)
    - Promesse par Claude Deschamps et Charles de Horne, peintres à Paris, demeurant rue Saint-Martin, paroisse Saint-Laurent et Saint-Nicolas, à Nicolas Tronchez, marchand de soie à Meaux, de lui faire un tableau sur toile de la vie de Saint-Nicolas, à livrer à Meaux, moyennant 150 livres., 14 février 1617; MC/ET/XXXVI/103; Fol.168
      promesse; Saint-Martin (rue); Deschamps, Claude; Horne, Charles de; Tronchez, Nicolas; peintre
    - S/ts/ Innocents (église des) § Déclaration de Nicolas POTIER sieur de BLANC MESNIL, aux marguilliers des. .. au sujet d'une clôture qu'il a fait poser en sa chapelle, 8 avril 1617; MC/ET/XXXVI/103; fol. III/C/XLV
      déclaration
    - COULOMMIERS (Couvent des Capucins de) § Marché de Charpenterie pour le. .. par Catherine de GONZAGUE et de CLEVES fait Construire, 22 mai 1617; MC/ET/XXXVI/103; fol. V/C/XXIIII
      marché; Coulommiers (Seine-et-Marne); Longueville, Catherine de Nevers (1568-1629, duchesse de)
    - BROSSE (Salomon) Architecte général des Bâtiments du Roi et de la Reine § Quittance de rachat à. .. représenté par Jean AUDROUET DU CERCEAU son cousin., 27 mai 1617; MC/ET/XXXVI/103; fol. V/C/LXVIII
      quittance; Brosse, Salomon
    - LE BRETON (Guillaume) Grenetier au grenier à sel de Laval, propriétaire des greffes en l'élection de Laval § Transaction au sujet des greffes, 27 mai 1617; MC/ET/XXXVI/103; fol. V/C/LX
      accord; Le Breton, Guillaume
    - Contrat de mariage entre Lux et Courtin, en présence de Mesdames, filles de France., 7 juin 1617; MC/ET/XXXVI/103; fol. VI/C/XXI
      Signatures royales
      contrat de mariage; Lux; Courtin
    - Copie des clauses du contrat de mariage d'Henri d'Orléans, duc de Longueville, et de Louise de Bourbon, fille du comte de Soissons (passé le 29 avril 1617 devant de Briquet et Jolly, 7 juin 1617; MC/ET/XXXVI/103; fol. VI/C/XXVII
      contrat de mariage; Orléans, Henri II d' (1595-1663, duc de Longueville); Bourbon, Louise de (1603-1637, comtesse de Soissons)
  - Minutes. 1617, juillet - 1617, décembre, juillet 1617 - décembre 1617; MC/ET/XXXVI/104; registre
    - Mariage de François Forestier, maître peintre à Paris, demeurant en l'Ile du Palais, paroisse Saint-Barthélémy, et de Marie Legou., 22 août 1617; MC/ET/XXXVI/104; Fol.263
      contrat de mariage; Cité (île de la); Cité (île de la); Forestier, François; Legou, Marie; peintre
    - MONTAFIÉ (Anne de) comtesse de SOISSONS, veuve de Charles de BOURBON. § Mariage en présence de Anne de MONTAFIÉ. (Plusieurs actes par Anne de MONTAFIÉ dans l'étude), 19 septembre 1617; MC/ET/XXXVI/104; fol. III/C/XLIIII
      contrat de mariage; Montafié, Anne de
    - LA VALLÉE (Marin de) juré du Roi en l'office de maçonnerie à Paris § Quittance de rachat à Marin de LA VALLÉE, 20 octobre 1617; MC/ET/XXXVI/104; fol. IIII/C/IIII/XX/XIIII
      quittance; La Vallée, Marin de
    - MOLÉ (Mathieu) seigneur de LACY conseiller du Roi en ses conseiller d'E. et Privé, procureur gentilhomme demeurant en la grande maison rue Sainte-Croix-de-la-Bretonnerie faisant l'un des Coins de la vieille rue du Temple § Bail par François de LAUNAY écuyer, à Mathieu MOLÉ de la maison où Mathieu MOLÉ demeure moyennant 1600 l. par an pour 3 ans, 10 novembre 1617; MC/ET/XXXVI/104; fol. V/C/LIX
  - Minutes. 1618, janvier - 1618, juin, janvier 1618 - juin 1618; MC/ET/XXXVI/105; registre
    - MICHELIN (Denise) Veuve de Nicolas SOLEIL, marchand à Troyes § Mise en apprentissage au nom de Denise MICHELIN de Nicolas SOLEIL, son fils, avec Claude VIVIEN, marchand et bourgeois de Paris., 6 février 1616; MC/ET/XXXVI/105; fol. VI/XX/III
      contrat d'apprentissage; Michelin, Denise
    - Mise en apprentissage de Jérémie Soleil, fils de Denise Michelin veuve de Nicolas Soleil, marchand demeurant à Troyes, chez Claude Vivien, marchand bourgeois de Paris., 5 mars 1618; MC/ET/XXXVI/105; fol. II/C/XLVIII
      contrat d'apprentissage; Michelin, Denise; Soleil, Jérémie; Soleil, Nicolas; Vivien, Claude
    - Transport de bail à rente par Jean Coquelet, maître peintre, bourgeois de Paris, et Geneviève Gaultier, sa femme, demeurant à Saint-Germain-des-Prés, près de la porte de Buci, paroisse Saint-Sulpice, à Nicolas Bocquet, maître patenôtrier en émail, marchand verrier., 7 mars 1618; MC/ET/XXXVI/105; Fol.259
      Buci (porte de); Saint-Germain-des-Prés (hameau); Bocquet, Nicolas; Coquelet, Jean; Gaultier, Geneviève; tabletier; peintre; maître verrier
    - Marché par André Abruhe, officier de l'artillerie à Paris, à Marie Delacote, veuve de Siméon Delarue, marchand papetier à Paris, de drapeaux pour faire papier de la plus grande quantité qu'il pourra emballer et envoyer aux ouvriers de ladite veuve, moyennant 22 livres 10 s. par millier., 22 mars 1618; MC/ET/XXXVI/105; fol. III/C/XXI
      marché; Abruhe, André; Delacote, Marie; Delarue, Siméon
    - Bail par François Lescuyer, bourgeois de Paris, pour 3 ans à François de Laplanche et Marc de Comans sur beau-frère entrepreneurs de la manufacture de tapisserie façon de Flandres en France, de deux maisons sises rue Mouffetard enseignes de la Rose et du Lac d'Amour, moyennant 220 £. de loyer annuel, 30 mars 1618; MC/ET/XXXVI/105; fol. III/C/LXI
      bail; Lescuyer, François; Laplanche, François de; Comans, Marc de
    - Association entre Jean Robelin l'aîné maître maçon rue Montmartre, Guillaume Valliere, maître maçon à Compiègne et Jean Robelin le jeune maître maçon rue Montorgueil, pour le cas où l'adjudication qui se fait à l'Arsenal de la démolition du château de Pierrefonds serait attribuée à l'un d'eux, afin d'y travailler ensemble, 6 avril 1618; MC/ET/XXXVI/105; fol. III/C/IIII/XX/X
      Pierrefonds (Oise, château de); Robelin, Jean; Valliere, Guillaume
    - Devis et marché de maçonnerie pour réparations à l'abbaye Saint-Martin de Pontoise commandées par Pierre de Berulle, 2 mai 1618; MC/ET/XXXVI/105; fol. IIII/C/IIII/XX/XVIII
      devis; marché; Berulle, Pierre de
  - Minutes. 1618, juillet - 1618, décembre, juillet 1618 - décembre 1618; MC/ET/XXXVI/106; registre
    - Contrat de mariage entre Marin Gamard, maître tailleur d'habits, demeurant rue du Chevalier-du-Guet, et Marie Pocquelin (tante de Molière). Parmi les témoins de la fiancée: Guillaume Crespy, maître rôtisseur, Daniel Crespy, maître plumassier, oncles, Marie Le Grand, femme de Jacques Morin, auditeur en la chambre des comptes, marraine et alliée, Damien Mitton, chirurgien juré, bourgeois de Paris, parrain et cousin, Claude Levasseur, veuve de Jean Mazuel, tante. Dot: 1.200 livres, versée le 4 août 1618, et une maison à Suresnes., 15 juillet 1618; MC/ET/XXXVI/106
      Gamard, Marin; Pocquelin, Marie; Crespy, Guillaume; Crespy, Daniel; Le Grand, Marie; Morin, Jacques; Mitton, Damien; Levasseur, Claude; Mazuel, Jean
    - Donation par Jehan Hennequin, sieur de Manœuvre, à Catherine M. sa nièce, épouse de Cesar de Balsac, et fille d'Antoine Hennequin, son frère aîné., 19 juillet 1618; MC/ET/XXXVI/106
      donation; Hennequin, Jean; Hennequin, Antoine; Balsac, César de
    - Mariage de Florian Sébastien, sculpteur et peintre en cire, demeurant rue Saint-Honoré à l'enseigne du Bras, paroisse Saint-Eustache, et d'Isabelle Jourdain, veuve d'Antoine Lelong, maître faiseur de bas de soie., 11 septembre 1618; MC/ET/XXXVI/106; Fol.349
      contrat de mariage; Bras (enseigne du); Saint-Honoré (rue); Jourdain, Isabelle; Lelong, Antoine; Sébastien, Florent; fabricant d'accessoires vestimentaires; peintre; sculpteur
    - Bail par François Benard, peintre ordinaire de la reine mère du roi, demeurant rue de la Verrerie, d'une maison à la Couture du Temple, rue d'Angoumois., 12 octobre 1618; MC/ET/XXXVI/106; Fol.498
      bail; Angoumois (rue d'); Temple (enclos); Verrerie (rue de la); Benard, François; peintre
    - Devis et marché de menuiserie pour le couvent des Capucins à Coulommiers que fait édifier Catherine de Gonzague, 15 octobre 1618; MC/ET/XXXVI/106; fol. V/C/VI
      devis; marché; Coulommiers (Seine-et-Marne); Gonzague, Catherine de
    - Marché de peinture par Balthasard de Lagrené, maître peintre à Paris, demeurant rue Marivaux, paroisse Saint-Jacques-la-Boucherie., 2 novembre 1618; MC/ET/XXXVI/106; Fol.560
    - Transport de rente par Marie Champion, veuve de Toussaint Dubreuil, peintre et valet de chambre du roi, demeurant rue Coquillière, paroisse Saint-Eustache, 9 novembre 1618; MC/ET/XXXVI/106; Fol.590
      transport de droits; Coquillière (rue); Champion, Marie; Dubreuil, Toussaint; peintre; officier de la Chambre du roi (Ancien Régime)
    - Quittance de Jean Richard, archer des gardes du corps du Roi, héritier de défunt Barthélémy Richard, ingénieur du roi, son frère, 10 novembre 1618; MC/ET/XXXVI/106; fol. V/C/IIII/XX/XVIII
      quittance; Richard, Barthélémy; Richard, Jean
    - Titre nouvel sur la maison de la Bannière de France, rue Saint-Martin, aboutissant par-derrière à la grande maison appelée le Bureau des Marchands et qui est au bureau de la communauté merciers-grossiers-joailliers, ayant son entrée rue Quincampoix, 10 novembre 1618; MC/ET/XXXVI/106; fol. V/C/IIII/XX/XIIII
  - Minutes. 1619, janvier - 1619, juin, janvier 1619 - juin 1619; MC/ET/XXXVI/107; registre
    - SASSETOT-le-MAUCONDUIT au pays de Caux § Transport de droits successifs par Raoul MAUROUARD, laboureur demeurant en la paroisse de SASSETOT-le-MAUCONDUIT, se faisant fort de Jeanne MOREL, sa femme, héritière et nièce de défunt Nicolas MOREL, prêtre pédagogique en l'Université de Paris, résidant au collège de Justice., 15 janvier 1619; MC/ET/XXXVI/107; fol. XLVI
      transport de droits; Maurouard, Raoul; Morel, Jeanne
    - VERGNETTE (Anselme) Secrétaire du marquis de ROSTAING, demeurant au logis de celui-ci, rue du Coq § Déclaration de Anselme VERGNETTE tant en son nom que comme ayant droit de François BOUTANT, son beau frère à cause de Louise VERGNETTE, sa femme., 6 février 1619; MC/ET/XXXVI/107; fol. CLX
      déclaration; Vergnette, Anselme
    - Mariage de Marie Damour fille de défunt Guillaume Damour, émoulleur, et de Marie Boullet, en présence de Pierre Lebègue, compagnon sculpteur, son oncle., 25 février 1619; MC/ET/XXXVI/107; Fol.249
      contrat de mariage; Boullet, Marie; Damour, Guillaume; Damour, Marie; Lebègue, Pierre; sculpteur
    - Transport de rente par Philippe Labbé, maître peintre et bourgeois de Paris, et Perrette Bouquillon, sa femme, demeurant au bout du pont Saint-Michel, et autres., 1er juin 1619; MC/ET/XXXVI/107; Fol.633
      transport de droits; Saint-Michel (pont); Bouquillon, Perrette; Labbé, Philippe; peintre
    - ILE NOTRE-DAME § Marché de maçonnerie pour clôturer de murs une place en l'..., 10 juin 1619; MC/ET/XXXVI/107; fol. VI/C/LVII
  - Minutes. 1619, juillet - 1619, décembre, juillet 1619 - décembre 1619; MC/ET/XXXVI/108; registre
    - MICHELIN (Jean) Huissier au Châtelet de Paris demeurant à Troyes § Vente par Jean DOUBLET, marchand bourgeois de Paris, fondé de procuration de Jean MICHELIN de l'office de celui-ci, 9 juillet 1619; MC/ET/XXXVI/108; fol. XXVII
      procuration; acte de vente; Michelin, Jean
    - FLEURISTE de la REINE § Mise en apprentissage de Françoise MEUSNIER pour 4 ans, chez Marguerite FRANÇOIS 'ouvrière de la Reine en fleurs', 19 juillet 1619; MC/ET/XXXVI/108; fol. LIX
      contrat d'apprentissage; Meusnier, Françoise
    - WATTEVILLE (Jean de) Evêque et comte de Lausanne. Prince du Saint-Empire, abbé de la Charité, demeurant en ladite abbaye au comté de Bourgogne, actuellement logé à Paris à l'Aigle d'or, rue Saint-André-des-Arts § Obligation de Jean de WATTEVILLE envers Hardouin de CLERMONT, chevalier seigneur de Saint-Georges, 1er août 1619; MC/ET/XXXVI/108; fol. CXXV
      obligation; Watteville, Jean de
    - CARMÉLITES (Couvent des) de la rue Chapon § Donation par Claude Marguerite de GONDY et Anne d'HALLUYN sa fille, aux religieuses du Couvent des CARMELITES de 1125 l.ts de rente au denier 16 pour agrandir leur monastère, 16 août 1619; MC/ET/XXXVI/108; fol. CIIII/XX/XVIII
      donation; Gondy, Claude Marguerite de
  - Minutes. 1620, janvier - 1620, juin, janvier 1620 - juin 1620; MC/ET/XXXVI/109; registre
    - Marché de peinture par Charles Pottier (signature différente), maitre peintre à Paris, demeurant rue Saint-Martin, paroisse Saint-Nicolas-des-Champs, et Jean Duval, pour l'église des Saints-Innocents., 1er juin 1620; MC/ET/XXXVI/109; Fol.614
      marché; Saint-Martin (rue); Saints-Innocents (église des); Duval, Jean; Pottier, Charles; peintre
  - Minutes. 1620, juillet - 1620, décembre, juillet 1620 - décembre 1620; MC/ET/XXXVI/110; registre
    - THOIZY (la BERCHÉRE) § Vente par Marc Antoine ESPIARD, bailli de la ville de Saulieu en Auxois, demeurant à la BERCHÉRE THOIZY, agissant comme procureur d'Alphonsine de GONDY, veuve de Imbert de MARCILLY, de la saigneurie de Treon (touchant à celle de la BERCHÉRE THOIZY ? ), 15 juillet 1620; MC/ET/XXXVI/110; fol. LXII
      acte de vente
    - Office de Chirurgien ordinaire du duc d'ORLEANS § Vente par Bernard TISNEZ à Pierre DESGASTZ, Chirurgien, Clerc du Prévôt et Collège des Chirurgiens à Paris, de son Office de chirurgien ordinaire du duc d'ORLEANS aux gages de 160 l.. par an, moyennant la somme de 1150 l.ts, 29 juillet 1620; MC/ET/XXXVI/110; fol. CXLIII
    - VERGNETTE (Louis) Procureur eh Parlement et Marie AUZANET, sa femme § Quittance des héritiers de défunts Louis VERGNETTE au receveur des consignations., 29 juillet 1620; MC/ET/XXXVI/110; fol. CXLIIII; fol. CXLVIII à CLI
      quittance; Vergnette, Louis
    - PONT de NEUILLY § Marché de Charpenterie pour le PONT de NEUILLY, 28 août 1620; MC/ET/XXXVI/110; fol. II/C/XLVI
    - Quittance de Jean Hazard, marchand papetier, bourgeois de Paris et Catherine de La Forest, sa femme, demeurant sous le grand Châtelet, paroisse Saint-Jacques-de-la-Boucherie au receveur des consignations., 3 septembre 1620; MC/ET/XXXVI/110; fol. II/C/IIII/XX/IIII
      quittance; Hazard, Jean
    - COLLEGE de JUSTICE § 2 Constitutions de rentes à Jean LEMOYNE, docteur en Théologie Curé de l'église Sainte-Opportune et procureur du COLLEGE de JUSTICE, 20 octobre 1620 - 23 octobre 1620; MC/ET/XXXVI/110; fol. IIII/C/VII; fol. XIII
      constitution de rente
    - BAZIN (Augustin) marchand fruitier à Paris, demeurant rue Saint-Denis, en la maison Sainte-Catherine joignant la maison des Innocents § Bail par les religieuses de l'Hôpital Sainte-Catherine à Augustin BAZIN de la maison où il demeure., 5 décembre 1620; MC/ET/XXXVI/110; fol. V/C/L
      bail; Bazin, Augustin
    - MOLÉ (Mathieu) Seigneur de LACY, conseiller du Roi en ses conseils d'Etat et Privé, son procureur général, demeurant rue Ste-Croix-de-la-Bretonnerie, au coin de la vieille rue du Temple § Bail à Mathieu MOLÉ de la grande maison à plusieurs corps d'hôtel écuries, etc. où il demeure., 17 décembre 1620; MC/ET/XXXVI/110; fol. VI/C/XXXV
  - Minutes. 1621, MC/ET/XXXVI/111; registre
    - PONTS et CHAUSSÉES de FRANCE § Transport et constitutions par Christophe MARIE, entrepreneur général des. .., 14 janvier 1621 - 15 janvier 1621; MC/ET/XXXVI/111; fol. LXXIII LXVI LXXX etc
      Marie, Christophe
    - PONT de NEUILLY § Marché par Robert PREGENT, marchand demeurant au PONT de NEUILLY aux propriétaire du PONT de NEUILLY pour 'Sablonner de sable et cailloux, rabatre les ornières, donner pente à ce que l'eau s'égoute dudit PONT de NEUILLY depuis l'entrée du costé dudit NEUILLY Jacques à l'entrée du Chemin sortant ledit PONT de NEUILLY', 23 janvier 1621; MC/ET/XXXVI/111; fol. CXVIII
      marché; Pregent, Robert
    - VISITATION (couvent de la) à Paris § Profession d'Hélène LUILLIER au couvent de la VISITATION à Paris sous le bon plaisir de Notre Saint Père et du Cardinal de RETZ, évêque de Paris., 5 février 1621; MC/ET/XXXVI/111; fol. CLXX
      Luillier, Hélène
    - MOLÉ (famille) § Titre nouvel pour une rente constituée par différents membres de la famille MOLÉ, 9 février 1621; MC/ET/XXXVI/111; fol. CIIII/XX/
      titre nouvel; Molé (famille)
    - Constitution de rente par Catherine Mesnart, veuve de Guillaume Poiret, maître sculpteur à Paris, demeurant rue des Vieux-Augustins, et Clément Bonne, maître chandelier, son gendre., 9 février 1621; MC/ET/XXXVI/111; Fol.182
      constitution de rente; Vieux-Augustins (rue des); Bonne, Clément; Mesnard, Catherine; Poiret, Guillaume; cirier; sculpteur
    - DUPRÉ (Jacques) Marchand papetier, et Catherine BOUILLEROT, sa femme § Mise en apprentissage par Jean GOMBAUD, marchand mercier à Paris, tuteur de Pierre DUPRE, fils de défunts Jacques DUPRÉ, de celui-ci chez Lambert LE MERCIER, maître gantier parfumeur., 12 février 1621; MC/ET/XXXVI/111; fol.II/C/VIII
      contrat d'apprentissage; Dupré, Jacques
    - TAPISSERIE (Marché pour une teinture de) § Promesse par Jacques BOUCHET et Elie TELIET marchands tapissiers d'Aubusson à présent logés à Paris rue Galande, de faire toute la tenture à fond d'azur Semée de fleurs de lys et de S et L en Gelacés pour le Cabinet du bureau des Marchands merciers-Grossiers et joailliers de Paris rue Quincampoix avec le portrait de Saint-Louis, 15 février 1621; MC/ET/XXXVI/111; fol. II/C/XXVI
      Bouchet, Jacques
    - DUFAUR Guy prêtre de l'oratoire § Testament, 5 mars 1621; MC/ET/XXXVI/111
      testament; Dufaur, Guy
    - Constitution de rente par Pierre Chrestien, maître peintre à Paris, et Elisabeth Boucquet, sa femme, demeurant rue Saint-Denis, enseigne du Croissant-d'Argent, paroisse Saint-Leu-Saint-Gilles. En marge, 1628, 10 mars, mention du rachat par Simon Lerambert, sculpteur, peintre et garde des meubles du roi, en l'acquit de la dite Bousquet, veuve., 5 mars 1621; MC/ET/XXXVI/111; Fol.311
      constitution de rente; Croissant d'Argent (enseigne du); Saint-Denis (rue); Boucquet, Elisabeth; Chrestien, Pierre; Lerambert, Simon; peintre; peintre; sculpteur
    - CHAUDRONNIER (Ustensiles de Maître) § Vente par Jacques DELISLE à Claude SAUVAGE, tous deux chaudronniers à Paris, de meubles et. .. de leur métier, 15 mars 1621; MC/ET/XXXVI/111; fol. III/C/IIII/XX/II
      acte de vente; Delisle,Jacques; Sauvage, Claude
    - BRETON (Nicolas) § Mise en apprentissage par Jean ROBILLARD, grenetier au grenier à sel de la Ferté-Bernard, de Nicolas BRETON, son cousin, avec Martin PARISIS, marchand drapier bourgeois de Paris. (A la suite: 1623, 22 février, désistement, en présence de Jean LE BRETON, oncle de Nicolas BRETON, marchand à la Ferté Bernard), 17 mars 1621; MC/ET/XXXVI/111; fol. III/C/IIII/XX/IX
      contrat d'apprentissage; Breton, Nicolas
    - MOLÉ (famille) § Quittance de rachat d'une rente constituée à la famille MOLÉ (contrat du 27 janvier 1601 devant LE NORMANT et LE VOYER)., 15 avril 1621; MC/ET/XXXVI/111; fol. V/C/XXXVI
      quittance; Molé (famille)
    - PONT de NEUILLY § Transport par Christophe MARIE Entrepreneur de la Construction des ponts de France et Chargé de la construction en bois du PONT de NEUILLY, 26 avril 1621; MC/ET/XXXVI/111; fol. V/C/IIII/XX/XVII
    - BERARD (André) Chevalier seigneur de MAISONCIELLES, Contrôleur des Jardins du Roi § Compte entre les héritiers de défunt André BERARD., 12 mai 1621; MC/ET/XXXVI/111; fol. VI/C/LXXXVI
      compte; Berard, André
    - PONT de SAINT-LEU d'ESSERENT § Déclaration au sujet de la réfection du PONT de SAINT-LEU d'ESSERENT qui a été confiée Jean LE JEUNE et Simon de LAMOTHE, charpentiers., 16 juin 1621; MC/ET/XXXVI/111; fol. VII/C/IIII/XX/XVII
      déclaration; Le Jeune, Jean
  - Minutes. 1621, juillet - 1621, décembre, juillet 1621 - décembre 1621; MC/ET/XXXVI/112; registre
    - TOURNANT (Alexandre) marchand bourgeois de Paris, marguillier de l'oeuvre et fabrique de l'église des Saints Innocents. § Plusieurs actes par Alexandre TOURNANT comme marguillier., 1621; MC/ET/XXXVI/112
      Tournant, Alexandre
    - Désistement d'un bail, qui avait été naguère fait à défunt Simon Lerambert, maître sculpteur et peintre à Paris, de la maison de la Fleur-de-Lys, sise rue de la Ferronnerie., 29 juillet 1621; MC/ET/XXXVI/112; Fol.265
      renonciation; bail; Ferronnerie (rue de la); Fleur de Lis (enseigne de la); Lerambert, Simon; sculpteur
    - BÂTIMENTS du Roi (Maître des Oeuvres des) § Quittance au receveur des Consignations par Denise CHAMBICHE veuve de Louis MARCHANT, 13 octobre 1621; MC/ET/XXXVI/112; fol. IIII/C/XXXIII
      quittance; Chambiche, Denise; Marchant, Louis
    - BÂTIMENTS du Roi (Maître des Oeuvres des) § Quittance de Marc NICOLAS, maître apothicaire et épicier au receveur des Consignations pour adjudications des maisons et jeu de paume ayant appartenu à feu. .., 27 novembre 1621; MC/ET/XXXVI/112; fol. V/C/LXVII
      quittance; Nicolas, Marc